【裁判字號】    99,交聲,1363
【裁判日期】    990720
【裁判案由】    交管條例聲異
【裁判全文】
臺灣板橋地方法院交通事件裁定        99年度交聲字第1363號
原處分機關  臺北市交通事件裁決所
異  議  人
即受處分人  甲○○
上列異議人因違反道路交通管理處罰條例案件，對於臺北市交通
事件裁決所於民國99年5 月20日以北市裁申字第裁22-AC0000000
號違反道路交通管理事件裁決書所為之裁決處分，聲明異議，本
院裁定如下：
    主  文
異議駁回。
    理  由
一、按汽車駕駛人，行經有燈光號誌管制之交岔路口闖紅燈者，
    處新臺幣（下同）1 千8 百元以上5 千4 百元以下罰鍰；汽
    車駕駛人有第53條情形者，記違規點數三點，道路交通管理
    處罰條例第53條第1 項、第63條第1 項第3 款分別定有明文
    。
二、原處分意旨略以：異議人即受處分人甲○○駕駛陳金雪所有
    之車牌號碼4508-YA 號自用小客車（下稱本件汽車），於民
    國99年2 月20日23時4 分許，行經臺北市○○路與士商路口
    處，有「駕車行經有燈光號誌管制之交岔路口闖紅燈」之違
    規事實，經臺北市政府警察局士林分局警員依採證照片對陳
    金雪逕行舉發。嗣異議人於應到案日期前提出申訴並自承為
    應歸責人，原處分機關臺北市交通事件裁決所於99年5 月20
    日以北市裁申字第裁22-AC0000000號裁決書，依前開規定及
    違反道路交通管理事件統一裁罰基準表裁處異議人罰鍰2 千
    7 百元，並記違規點數三點。
三、異議意旨略以：伊於前揭時間，駕駛本件汽車沿中正路行經
    前揭路口，是在綠燈號誌變換前，前輪已過S 感應線圈，因
    嚴重塞車駐停，經前車移動、跟進，適時變換紅燈，據舉證
    相片數值為時速0 公里及23公里，且前方有眾多車輛，此種
    情況應屬欠缺交通疏導之塞車，不應稱為闖紅燈，爰依法聲
    明異議云云。
四、按行車管制號誌顯示為圓形紅燈者，其意義為車輛禁止通行
    ，不得超越停止線或進入路口，道路交通標誌標線號誌設置
    規則第206 條定有明文，故汽機車駕駛人行進至有燈光號誌
    管制之交岔路口，其行進、轉彎應遵守燈光號誌之指示，而
    燈光號誌顯示為圓形紅燈之情形下，不論有無往來車輛，即
    應停止於停止線前，而不得有超越停止線進入路口之行為，
    否則即屬道路交通法規所定之闖紅燈行為，而應受罰。查異
    議人於前揭時間駕駛本件汽車，行經臺北市○○區○○路與
    士商路口處設有燈光號誌管制交岔路口時，於圓形紅燈亮起
    後2.13秒至3.13秒間，未在路口停止線後方停等，仍以時速
    23公里之速度向前行駛通過感應線圈，因而車身全部超越停
    止線直行進入交岔路口等情，有卷附採證照片2 張及臺北市
    政府警察局士林分局99年4 月27日北市警士分交字第099312
    14100 號函文1 份附卷可稽，且為異議人所不爭執，已足認
    定為真實。至異議人雖仍以前詞置辯，惟依第1 張採證照片
    顯示（即當日23時4 分7 秒所拍攝者），本件迨中正路口轉
    換為紅燈後已經過2.13秒之際，本件汽車之車身後側仍在停
    止線後方，其車身確尚未全部通過停止線進入路口無訛（蓋
    倘若本件汽車係於燈號轉換成紅燈前，全部車身即已通過停
    止線，則不會觸動感應線圈拍照存證），是當時士商路方向
    既先已轉換成為綠燈開放人車通行，異議人最遲於拍攝第1
    張採證照片前，即應依中正路方向紅燈號誌顯示，立即將本
    件汽車煞停在原處，不得再繼續向前進入交岔路口，以避免
    發生與其他合法用路人爭道造成車禍等交通危險甚明。另依
    前揭臺北市政府警察局士林分局函文說明，可知該路口行車
    管制號誌由黃燈轉換成紅燈所需秒差約為3.09秒、加計前揭
    紅燈後2.13秒共達5.22秒，且依本件聲明異議狀及採證照片
    內容，異議人復自承當時前方車流壅塞致車速緩慢甚至駐停
    ，足見當時異議人存有充裕時間得事前預見燈號轉換情形，
    並得將本件汽車即時煞停，詎其於中正路號誌顯示為紅燈後
    ，竟仍執意繼續駕駛本件汽車通過停止線向前進入交岔路口
    ，自已構成闖紅燈之違規情事無疑，異議人辯稱其所為僅屬
    欠缺交通疏導之塞車云云，顯無可採。再本件採證照片中所
    顯示位在本件汽車前方之車輛，依卷內證據資料顯示，既應
    均係該號誌該次轉換成為紅燈前，即已先行通過停止線進入
    該交岔路口者，且為士商路方向綠燈通行者事先所得預見，
    而與異議人前揭所為之行車情狀迥異，自不得比附援引，作
    為對異議人有利之認定，附此敘明。
五、綜上所述，異議人駕駛本件汽車行經有燈光號誌管制之交岔
    路口闖紅燈之違規事證明確，原處分機關依道路交通管理處
    罰條例第53條第1 項、第63條第1 項第3 款等規定裁處異議
    人罰鍰2 千7 百元，並記違規點數三點，於法核無違誤。本
    件異議為無理由，應予駁回。
據上論斷，應依道路交通案件處理辦法第19條，裁定如主文。
中    華    民    國    99    年    7     月    20    日
                  交通法庭  法  官  張 兆 光
上列正本證明與原本無異。
如不服本裁定，應於裁定送達後五日內敘明抗告理由，向本院提
出抗告狀。
                            書記官  曹 秋 冬
中    華    民    國    99    年    7     月    20    日

司法院資訊處製作；財團法人民間司法改革基金會備份。
